Damien GUESDON

47 ans | Né le 20/10/1977 31, rue Pasteur, 44770 La Plaine-sur-Mer, France quesdondamien@free.fr | +33 6 63 71 17 80 | Permis B



Résumé professionnel

20 ans d'expérience, reconnu pour le pilotage d'équipes, la direction de projets stratégiques et l'architecture d'infrastructures complexes et sécurisées. Forte expertise dans la transformation numérique, l'optimisation des coûts et la sécurisation des systèmes d'information. Sens aigu de la qualité de service et capacité à fédérer et faire évoluer les équipes vers l'excellence opérationnelle. Ouvert aux opportunités de Directeur Technique, DSI ou CTO pour accompagner la croissance et l'innovation d'une organisation.

Compétences clés

- Direction technique & stratégie IT
- · Management & leadership
- · Gestion de projet
- Architecture systèmes & réseaux
- Cybersécurité
- Innovation & veille technologique
- Relation client & communication

Langues

• Français : Maternelle

· Anglais: Courant + Technique

Catalan : En cours d'apprentissage

Allemand : NotionsJaponais : Initiation

Formation

BTS TSGRI (Niveau III), Créteil (94), 2005-2006

Technicien Supérieur Gestionnaire de Ressources Informatiques

BTS Analyste-programmeur (CNFDI, à distance), 2002-2003 Visual Basic, C++, PHP, HTML

DEUG Sciences de la Vie, Nantes (44),

Programmation Pascal et Turbo-Pascal

Bac S, spécialité mathématiques, Lamballe (22), 1996

Centres d'intérêt

- Innovation technologique, veille IT, transformation digitale
- Intelligence Artificielle
- Ludothèque, escape games, géocaching
- Voyages, gastronomie, ski, randonnée, nautisme

Expérience professionnelle

Directeur Technique Infrastructure

Alphalink, Pornic - depuis Janvier 2024

- Direction de la stratégie infrastructure et sécurité pour un opérateur télécom national.
- Management d'équipes techniques pluridisciplinaires (systèmes, réseaux, datacenter, VoIP, sécurité).
- Pilotage de projets de transformation et de modernisation des infrastructures: évolution du cœur de réseau MPLS, déploiement et conception de l'infrastructure de cybersécurité, virtualisation, automatisation.
- Mise en place d'un process de gestion des changements structuré, avec animation d'un Change Advisory Board (CAB).
- Optimisation des process, gestion des budgets et des fournisseurs.
- Mise en place de politiques de sécurité et de conformité (ISO, RGPD).
- Représentation technique auprès de la direction générale.

Dirigeant / CTO - Conseil & Direction Technique KISAI DG, SLU - Andorre - 2018 - Déc. 2023

- Conseil stratégique et opérationnel auprès de clients (opérateurs, intégrateurs, PME/ETI).
- Direction technique en prestation pour des clients grands comptes et opérateurs.
- Définition et mise en œuvre de feuilles de route IT, transformation digitale, cybersécurité.
- Supervision de projets d'envergure : refonte réseaux, automatisation, supervision.
- Encadrement et montée en compétence des équipes techniques.
- Accompagnement du changement et gestion de la relation client au niveau direction.
- Gestion de projets d'intégration d'infrastructures critiques, déploiement de datacenters, backbone opérateur, services FAI.
- DSI externalisé pour plusieurs clients.

Directeur Technique / Consultant Système Réseau

Auto-entrepreneur, La Plaine-sur-Mer (44) - 2011 - 2018

- Déploiement et administration de backbone opérateur, datacenters, réseaux MPLS.
- Ingénierie réseau, intégration de services FAI, DSI externalisé.
- Management de projets et accompagnement des clients dans la transformation de leur SI.

Architecte Réseau

ALPHALINK, Pornic (44) - 2008 - 2011

- Design d'architectures réseaux, gestion de projets, formation client.
- Encadrement et formation d'équipe de production.
- · Administration système, VOIP, réseau sur plateformes Linux.

Expériences antérieures

2005 – 2008

- PYGRAM, Nantes (44) 2007-2008 : Gestionnaire Système et Réseau Déploiement de solutions TSE en cluster, virtualisation embarquée (VmWare).
- Renault, Le Mans (72) 2007: Administrateur Système Gestion de parc informatique (1900 postes), maintenance, assistance, formation, sauvegardes.
- BI-SAM, Paris 8 (75) 2006-2007: Administrateur Système UNIX Installation et administration serveurs UNIX (AIX), monitoring (Nagios), sauvegardes (Backup Exec).

BNP Paribas, Paris 8 (75) - 2006: TSGRI - Administration serveurs Linux Debian,

- Windows NT et 2003, mise en place de filtrage open source (IPCop).

 ACRELEC, France 2008 : Technicien Informatique Itinérant (6 mois) –
- ACRELEC, France 2008 : Technicien Informatique Itinérant (6 mois) -Déploiement et installation de réseaux informatiques (restauration).
- CLUB INTERNET, Paris 19 (75) 2005: Technicien Hotline (1 an) Support utilisateur, dépannage et installation ADSL.